【裁判字號】    89,上訴,286
【裁判日期】    890216
【裁判案由】    毒品危害防制條例
【裁判全文】
臺灣高等法院刑事判決                            八十九年度上訴字第二八六號
    上訴人  即
    被      告  甲○○
右上訴人，因違反毒品危害防制條例案件，不服台灣士林地方法院，八十八年度訴字
第六四七號，中華民國八十八年十二月三日第一審判決（起訴案號：台灣士林地方法
院檢察署八十八年度偵字第一０三九九號），提起上訴，本院判決如左：
    主  文
上訴駁回。
    事  實
一、甲○○基於概括之犯意，連續於民國八十八年十月六日晚上某時、八日晚上某時
    、九日十六時許，在台北縣汐止市○○路○段七一六號，其與女友駱慧瑄共同經
    營之「伊吉邦」檳榔攤，連續於該日轉讓第二級毒品安非他命予黃冠綺施用，嗣
    於八十八年十月十日六時三十分許，在上址為警臨檢查獲甲○○、黃冠綺、曾蔚
    明等人施用安非他命（此部分均由檢察官另案處理），並扣得安非他命一包（毛
    重一０．九四公克，淨重一０．一九公克）、吸食器乙組、吸管三支及分裝袋一
    個等物，且由黃冠綺供述而悉上情。
二、案經台北縣警察局汐止分局報請臺灣士林地方法院檢察署檢察官偵查起訴。
    理  由
一、訊據上訴人即被告甲○○（下稱被告）矢口否認有何轉讓安非他命之犯行，辯稱
    ：黃冠綺係舊識，最近被關出來，常到檳榔攤來，然其並未轉讓安非他命供黃冠
    綺施用；又警員實施臨檢搜獲之安非他命、吸食器、吸管及分裝袋等物，乃「楊
    大哥」使用後留下，非其所有云云。
二、惟查：被告所稱楊大哥者，並無年籍可供查核，是被告所辯，即乏證據證明，尚
    難輕信，何況，證人黃冠綺於警訊、檢察官問訊中堅定證稱：甲○○連續於八十
    八年十月六日晚上某時、八日晚上某時、九日十六時許，在台北縣汐止市○○路
    ○段七一六號「伊吉邦」檳榔攤，轉讓安非他命予伊共三次等語（偵卷第十七頁
    反面、第四四頁反面），且被告自承：與證人黃冠綺自小學國中即認識，已有十
    年，交情還不錯等語（偵卷第四九頁反面、原審八十八年十一月二十六日筆錄）
    ，顯見其二人並無仇隙，衡諸常情，證人黃冠綺應無攀誣被告之必要與可能，是
    證人黃冠綺上開證言，非不可採信，再參諸警員於八十八年十月十日六時三十分
    許，確在上開檳榔攤內搜獲安非他命等物，而該扣案安非他命確係第二級毒品無
    訛，有臨檢紀錄表、毒品初步鑑驗報告單在卷可稽，而黃冠綺施用被告轉讓之毒
    品其尿液呈甲基安非他命反應有憲兵司令部刑事支援中心鑑驗通知單在卷可核，
    尤證為毒品無疑；由此益證證人黃冠綺所言，並非子虛，應可採信，至證人即被
    告女友駱慧瑄固證稱：黃冠綺只來買檳榔即走云云（原審上開筆錄），然其與被
    告關係親蜜，本有一定立場，是其所言，尚難遽信，何況，又與上開證據不符，
    因此難採為有利被告之證據，從而，被告所辯，無證據可佐，無非飾卸避就之詞
    ，不足採信，事證明確，被告犯行洵堪認定。
三、核被告所為，係犯毒品危害防治條例第八條第二項之轉讓第二級毒品罪。被告因
    轉讓安非他命前後，非法持有毒品之行為，已為其轉讓行為吸收，不另論罪。被
    告先後三次犯行，時間緊接，犯罪構成要件相同，顯係基於概括犯意為之，為連
    續犯，應依刑法第五十六條規定以一罪論，並加重其刑。
四、原審依調查所得適用毒品危害防制條例第八條第二項、第十八條第一項，刑法第
    十一條前段、第五十六條審酌被告之品行、犯罪之動機、目的、所生危害及犯罪
    後態度等一切情狀，量處有期徒刑七月。扣案之安非他命一包（淨重一０．一九
    公克），為毒品危害防制條例第二條第二項第二款規定之第二級毒品，且為被告
    持有，即與本案之轉讓持有毒品有關，應依同條例第十八條第一項沒收銷燬之。
    至其餘扣案吸食器乙組、吸管三支及分裝袋一個等物，係與施用毒品有關，與本
    案轉讓安非他命無涉，應由檢察官另行依法處理。經核認事用法均無不當被告上
    訴意旨否認轉讓毒品並無可採，上訴核無理由，應予駁回。
據上論斷，應依刑事訴訟法第二百六十八條，判決如主文。
本案經檢察官劉永清到庭執行職務。
中      華      民      國    八十八    年       二     月     十六     日
                                  臺灣高等法院刑事第十八庭
                                      審判長法  官  吳      敦
                                            法  官  陳  忠  行
                                            法  官  吳  明  峰
右正本證明與原本無異。
如不服本判決應於收受送達後十日內向本院提出上訴書狀，其未敘述上訴之理由者並
得於提起上訴後十日內向本院補提理由書（均須按他造當事人之人數附繕本）。
                                            書記官  李  華  安
中    華      民      國    八十九    年      二      月     十七     日
附錄：本案論罪科刑法條全文
毒品危害防制條例第八條：
轉讓第一級毒品者，處一年以上七年以下有期徒刑，得併科新臺幣一百萬元以下罰金
。
轉讓第二級毒品者，處六月以上五年以下有期徒刑，得併科新臺幣七十萬元以下罰金
。
轉讓第三級毒品者，處三年以下有期徒刑，得併科新臺幣三十萬元以下罰金。
前三項之未遂犯罰之。


司法院資訊處製作；財團法人民間司法改革基金會備份。
